【裁判字號】    97,訴,956
【裁判日期】    970930
【裁判案由】    違反毒品危害防制條例
【裁判全文】
臺灣雲林地方法院刑事判決               97年度訴字第956號
公  訴  人  臺灣雲林地方法院檢察署檢察官
被      告  乙○○
                    （另案於臺灣雲林第二監獄執行中）
上列被告因違反毒品危害防制條例案件，經檢察官提起公訴（97
年度毒偵字第998 號），本院於準備程序進行中，因被告就被訴
事實為有罪之陳述，經告知簡式審判程序意旨，並聽取公訴人及
被告之意見後，本院合議庭裁定由受命法官獨任依簡式審判程序
審理，判決如下：
    主  文
乙○○施用第二級毒品，累犯，處有期徒刑陸月，扣案之第二級
毒品甲基安非他命壹包（驗後淨重零點零壹零公克）沒收銷燬
之；又施用第一級毒品，累犯，處有期徒刑拾月。應執行有期徒
刑壹年貳月，扣案之第二級毒品甲基安非他命壹包（驗後淨重零
點零壹零公克）沒收銷燬之。
    事  實
一、乙○○前因竊盜、搶奪案件，各經本院及臺灣高雄地方法院
    以90年度易字第771 號、91年度訴字第949 號各判處有期徒
    刑1 年8 月及2 年確定，並定應執行刑為有期徒刑3 年6 月
    確定，於民國94年6 月8 日假釋出獄，於同年月26日假釋期
    滿，未經撤銷假釋，其未執行之刑，以已執行論。又因施用
    毒品案件，經本院以91年度毒聲字第285 號裁定送觀察、勒
    戒後，認無繼續施用毒品傾向，於91年6 月14日執行觀察、
    勒戒完畢釋放，並由臺灣雲林地方法院檢察署檢察官以91年
    度毒偵字第293 號為不起訴處分確定；其於上開觀察、勒戒
    執行完畢後5 年內，復於94年9 月間某日起至95年2 月25上
    午10時許，因施用毒品案件，經本院以95年度訴字第368 號
    判處有期徒刑8 月確定；又因竊盜、贓物等案件，經本院以
    95年度虎簡字第311 號各判處有期徒刑5 月、3 月確定。前
    開3 罪，經本院減刑後定其應執行刑為有期徒刑7 月確定，
    並於97年7 月16日執行完畢。
二、乙○○仍不知警惕，基於施用第二級毒品之犯意，於97年6
    月14日中午12時許，在雲林縣麥寮鄉○○村○○路259 號住
    處，以將甲基安非他命置放在鋁箔紙燒烤而吸食霧之方式，
    施用第二級毒品甲基安非他命1 次；又另行基於施用第一級
    毒品之犯意，於97年6 月15日某時許，亦在其上開住處，以
    將海洛因摻入香菸內吸食之方式，施用第一級毒品海洛因1
    次。嗣為警於97年6 月15日晚上9 時40分許，在雲林縣麥寮
    鄉○○村○○○道路旁查獲，扣得第二級毒品安非他命1 包
    （驗後淨重0.01 03 公克），並經採集尿液送驗呈嗎啡及甲
    基安非他命陽性反應，始悉上情。
三、案經雲林縣警察局台西分局報告臺灣雲林地方法院檢察署檢
    察官偵查起訴。
    理  由
一、被告乙○○所犯係死刑、無期徒刑、最輕本刑為3 年以上有
    期徒刑以外之罪，其於準備程序就前揭被訴事實為有罪之陳
    述，經受命法官告知簡式審判程序之旨，並聽取其與公訴人
    之意見後，本院認無不得或不宜改依簡式審判程序進行之情
    事，依刑事訴訟法第273 條之1 第1 項、第284 條之1 規定
    ，裁定由受命法官獨任進行簡式審判程序。
二、上揭犯罪事實，業據被告於本院審理時坦承不諱，且其於97
    年6 月15日經警查獲時所採集之尿液送驗結果，確呈嗎啡陽
    性反應乙節，此有台灣檢驗科技股份有限公司97年6 月25日
    報告編號KＺ000000000000號濫用藥物尿液檢驗報告及雲林縣
    警察局毒品犯罪嫌疑人尿液採驗作業管制紀錄表各1 紙在卷
    可憑；而扣案之晶體1 包，經送行政院衛生署草屯療養院鑑
    定結果，確含第二級毒品甲基安非他命成分，驗後淨重0.01
    03公克乙節，亦有該院97年7 月17日草療鑑字第0970006158
    號鑑定書1 份存卷可按，足認被告上開自白與事實相符，堪
    採為認定被告犯罪之證據，是其確有施用第一、二級毒品各
    1 次之犯行無訛。
三、按犯毒品危害防制條例第10條施用第一、二級毒品之罪者，
    檢察官應聲請法院裁定，令被告入勒戒處所觀察、勒戒，經
    觀察、勒戒後，檢察官依據勒戒處分之陳報，認受觀察、勒
    戒人無繼續施用毒品傾向者，應即釋放，並為不起訴之處分
    ；認受觀察、勒戒人有繼續施用毒品之傾向者，檢察官應聲
    請法院裁定令入戒治處所強制戒治，其期間為6 個月以上，
    至無繼續強制戒治之必要為止，但最長不得逾1 年，強制戒
    治期滿，應即釋放，由檢察官為不起訴之處分。觀察、勒戒
    或強制戒治執行完畢釋放後，5 年內再犯第10條之罪者，應
    依一般刑事訴訟程序予以起訴論罪科刑，此觀諸毒品危害防
    制條例第20條第1 項、第2 項、第23條第1 項、第2 項規定
    自明。而被告若於5 年內已再犯，經依法追訴處罰，縱其第
    3 次（或第3 次以上）再度施用毒品之時間，在初犯經觀察
    、勒戒或強制戒治執行完畢釋放5 年以後，已不合於「5 年
    後再犯」之規定，且因已於「5 年內再犯」，顯見其再犯率
    甚高，原實施觀察、勒戒或強制戒治，已無法收其實效，即
    應依該條例第10條處罰（最高法院95年第7 次刑事庭會議決
    定可資參照）。而本案被告前因施用毒品案件，經本院以91
    年度毒聲字第285 號裁定送觀察、勒戒後，認無繼續施用毒
    品傾向，於91年6 月14日執行觀察、勒戒完畢釋放，並由臺
    灣雲林地方法院檢察署檢察官以91年度毒偵字第293 號為不
    起訴處分確定；復於上開觀察、勒戒執行完畢後5 年內，自
    94年9 月間某日起至95年2 月25日上午10時許，因施用毒品
    案件，經本院以95年度訴字第368 號判處有期徒刑8 月確定
    ，有臺灣高等法院被告前案紀錄表1 份在卷可考，則被告再
    犯本案施用毒品犯行之時間，雖在前次觀察、勒戒執行完畢
    之5 年後，惟其既已於5 年內再犯，依前揭說明，仍應依法
    予以論罪科刑。
四、論罪科刑之理由：
  (一)核被告之所為，係犯毒品危害防制條例第10條第1 項之施用
    第一級毒品罪，及同條第2 項之施用第二級毒品罪。其持有
    海洛因及甲基安非他命之低度行為，均為施用之高度行為所
    吸收，均不另論罪。
  (二)被告所犯上開2 罪，犯意各別、行為互異，應分論併罰。
  (三)被告前因竊盜、搶奪案件，各經本院及臺灣高雄地方法院以
    90年度易字第771 號、91年度訴字第949 號各判處有期徒刑
    1 年8 月及2 年確定，並定其應執行刑為有期徒刑3 年6 月
    確定，於94年6 月8 日假釋出獄，於同年月26日假釋期滿，
    未經撤銷假釋，其未執行之刑，以已執行論。又因施用毒品
    案件，經本院以95年度訴字第368 號判處有期徒刑8 月確定
    。又因竊盜、贓物等案件，經本院以95年度虎簡字第31 1
    號各判處有期徒刑5 月、3 月確定。前開3 罪，經本院裁定
    減刑並定其應執行刑為有期徒刑7 月確定，於97年7 月16
    日執行完畢，有卷附之臺灣高等法院被告前案紀錄表1 份可
    憑，其於受有期徒刑執行完畢後，5 年以內故意再犯均為有
    期徒刑以上之本罪，各為累犯，依刑法第47條第1 項規定，
    均加重其刑。
  (四)本院審酌被告前因施用毒品案件，經觀察、勒戒及刑之諭知
    、執行後，仍未能戒絕毒品，再犯本案施用毒品罪，顯見其
    意志不堅，有失政府制定毒品危害防制條例之立法美意，惟
    念其施用毒品之次數，及該行為乃自戕一己之身體健康，尚
    未害及他人，犯後亦坦承犯行，態度尚可等一切情狀，各量
    處如主文所示之刑，並定其應執行之刑。
五、扣案之第二級毒品甲基安非他命1 包（驗後淨重0.0103公克
    ）及其包裝袋因已無法與毒品析離，應與毒品同視，均依毒
    品危害防制條例第18條第1 項前段規定，併予宣告沒收銷燬
    之。
據上論斷，應依刑事訴訟法273 條之1 第1 項、第299 條第1 項
前段，毒品危害防制條例第10條第1 項、第2 項、第18條第1 項
前段，刑法第11條、第47條第1 項、第51條第5 款，判決如主文
。
本案經檢察官甲○○到庭執行職務。
中    華    民    國    97    年    9     月    30    日
                  刑事第四庭    法  官  曾鴻文
以上正本證明與原本無異。
如不服本判決，應於判決收受後10日內，向本院提出上訴狀（須
附繕本）。
                                書記官  顏錦清
中    華    民    國    97    年    9     月    30    日
附錄本案論罪科刑法條全文
毒品危害防制條例第10條：
施用第一級毒品者，處 6 月以上 5 年以下有期徒刑。
施用第二級毒品者，處 3 年以下有期徒刑。


司法院資訊處製作；財團法人民間司法改革基金會備份。
